臺灣高等法院刑事判決　　　　　　　　　　　　　　九十一年度上易字第五六號
　　上　訴　人
　　即　被　告　丁○○
右上訴人，因竊盜案件，不服臺灣桃園地方法院，八十九年度易字第二七九七號，中
華民國九十年九月十七日第一審判決（起訴案號：臺灣桃園地方法院檢察署八十九年
度偵字第七三八六號），提起上訴，本院判決如左：
    主    文
上訴駁回。
    事    實
一、丁○○曾於民國八十六年間因違反麻醉藥品管理條例案件，經法院判處有期徒刑
    七月，於八十七年一月二十日縮刑期滿執行完畢，猶不知悔改，復基於意圖為自
    己不法所有之概括犯意，先於八十九年三月十七日上午六時許，在桃園縣中壢市
    ○○路一五一號前，竊取甲○○所有停放該處牌照號碼ＬＳ─三０００號廂型自
    用小客貨車一部，得手後留供己用；繼而於八十九年四月二十五日上午十一時許
    （公訴人誤認為八十九年四月二十四日），在桃園縣平鎮市○○街十一號前，竊
    取丙○○所有牌照號碼ＫＵ─七六七八號自用小貨車之車牌二面，得手後，即將
    前揭竊得之贓車所懸掛之ＬＳ─三０００號車牌卸下，改懸掛上開竊得之ＫＵ─
    七六七八號車牌。嗣於同年五月十五日晚間十時許，丁○○駕駛前開改懸掛ＫＵ
    ─七六七八號車牌之贓車，搭載劉美婷（另案審理）行經桃園縣平鎮市○○街一
    七九號尚未完工之建築工地前時，將所駕駛之上開贓車停放在該工地內，藉口下
    車小解，並囑劉美婷在車上等候，隨即基於同一之概括犯意，打開亦停放在該工
    地內之乙○○所有牌照號碼Ｖ九─六一四九號自用小貨車後車廂之帆布一角後，
    將身體探入車內著手竊取車內之財物，惟甫翻找財物尚未得手之際，因其打開該
    車之帆布車廂一角時，即已觸動該車之防盜器，旋為住於附近收到防盜器訊息之
    乙○○前往查看而發覺，致未得逞，惟丁○○卻趁乙○○不備之際逃逸，乙○○
    隨即報警處理，並為警查獲前開改懸車牌之贓車。
二、案經桃園縣警察局平鎮分局報請臺灣桃園地方法院檢察署檢察官偵查聲請以簡易
    判決處刑，經原審法院依通常程序審理。
    理  由
一、上訴人即被告丁○○經合法傳喚，無正當之理由而不到庭，爰不待其陳述逕行判
    決，合先敘明。
二、訊據上訴人即被告丁○○於原審法院審理時供承有於右揭時地駕駛右開懸掛牌照
    號碼ＫＵ─七六七八號自用小客貨車，並停放於右揭建築工地內之事實，惟矢口
    否認有何竊盜犯行，辯稱：前開懸掛牌照號碼ＫＵ─七六七八號自用小客貨車係
    伊向友人「小朱」借的，因「小朱」之前借用伊之車輛肇事未予修復，由伊出錢
    修理，故「小朱」積欠伊修車款，所以向「小朱」借用前開車輛以抵債，借用一
    次抵償新臺幣二千元，該車是案發當天上午「小朱」在伊住家附近交伊使用，該
    車非伊所竊取，且於案發當天，係將車停在該處後，下車在乙○○之自用小客貨
    車旁施打海洛因並扶著該車上廁所，亦非要竊取財物，因伊通緝中，始予逃跑云
    云。經查，前揭牌照號碼ＬＳ─三０００號廂型自用小客貨車係被害人甲○○所
    有，並於八十九年三月十七日上午六時許，在桃園縣中壢市○○路一五一號前發
    現失竊等情，業據被害人甲○○於警訊及原審法院審理時供述在卷，並有該車之
    車輛竊盜、車牌失竊資料個別查詢報表─查詢車輛認可資料及被害人甲○○出具
    之贓物認領保管單各一紙附卷可稽。至上開牌照號碼ＫＵ─七六七八號車牌兩面
    則係被害人丙○○所有，而於八十九年四月二十五日上午十一時許，在桃園縣平
    鎮市○○街十一號前失竊乙節，亦據被害人丙○○於警訊及原審法院審理時供述
    明確，復有該車牌之車輛竊盜、車牌失竊資料個別查詢報表─查詢車牌認可資料
    及被害人丙○○出具之贓物認領保管單各一紙在卷可參。又被害人乙○○所有之
    前開自用小貨車所裝之防盜器，於該車車斗帆布被掀起時即會響作，案發當天被
    害人乙○○聽到停於其住家附近之前開自用小貨車上防盜器鳴聲後，旋及趕赴現
    場，目睹該小貨車車斗帆布被掀起一角，被告正將身體探入車內翻找財物，因被
    發覺始未得逞，被告並趁隙逃逸乙節，亦經被害人乙○○於原審法院審理時指述
    綦詳。而查若依被告所述與綽號「小朱」有借用車輛之情誼，則被告與綽號「小
    朱」間之感情當必深厚，被告又豈有不知該綽號「小朱」之確實所在，否則誠不
    知如何連繫該綽號「小朱」之男子並交還上揭車輛，茲被告既無從提出該綽號「
    小朱」之確實姓名及住居所，以供本院調查審酌，其所辯前開車輛係自「小朱」
    云云，實難採信。況查被告所述「小朱」係於案發當天上午將車輛交與伊使用乙
    節，亦核與當時為警查獲之同案被告劉美婷於原審法院審理時供稱該車輛係被告
    在半個月前就開始開，他說朋友有新車，不急著還他等語不符，參諸竊盜犯行本
    係秘密為之，除經被告坦承犯行，或遭當場失風查獲外，委難查得實情，是以在
    被告持有該贓物時，即使未經竊取被告自白竊盜犯行，但除別有事證，足認該贓
    物係取自他人或以他法取得，確未竊取該物品外，尚難執此遽認竊盜之證據有所
    未足，否則知過坦承者難逃刑典，飾詞否認者反而得僥倖，誠事理之平。本件被
    告即遭警查獲持有使用前開改懸遭竊車牌之贓車，其復無從明確交代該贓物之來
    源，足證被告確有竊取被害人甲○○所有之廂型自用小客貨車及被害人丙○○所
    有車牌之犯行無疑。又依被害人乙○○所述其所有右揭牌照號碼Ｖ九－六一四九
    號自用小貨車裝設有防盜器，只要將車廂之帆布掀開，防盜器即會發出聲響，茲
    被告既自承案發當時在該自用小貨車旁，而其未將該小貨車車廂帆布掀起，防盜
    器豈會響作，並肇致被害人乙○○前來查看，且被告若僅係在該車旁小解，而未
    著手竊取車內物品，則於被害人乙○○前來時僅可坦然告知，又何以竟趁隙逃逸
    ，另施用海洛因係屬違法行為，政府查禁甚嚴，衡情施用海洛因必擇隱蔽處所為
    之，被告又豈有於開車途中，任意於上揭未完工之建築工地為之之理。是被告顯
    有於上開時地掀起前開車輛車廂帆布，探身車內竊取財物之犯行，而因被害人乙○○及時發現始未得逞。縱上所述，被告所辯各節，要屬卸責之詞，不足採信。
    事證明確，被告犯行，洵堪認定。
三、核被告丁○○右揭先後竊取車輛之行為，均係犯刑法第三百二十條第一項之竊盜
    罪，至被告右揭竊取該自用小貨車內財物未遂行為，係犯刑法第三百二十條第三
    項、第一項之竊盜未遂罪，其先後多次竊盜犯行，時間緊接，方法相似，觸犯基
    本犯罪構成要件相同之罪名，顯係基於概括犯意為之，應依刑法第五十六條連續
    犯之規定，論以竊盜既遂一罪，並加重其刑。被告有如事實欄所述之科刑及執行
    紀錄，有臺灣高等法院檢察署刑案紀錄簡覆表在卷可按，其於五年之內，再犯本
    件有期徒刑以上之罪，為累犯，援引刑法第五十六條、第三百二十一條第一項、
    第四十七條及罰金罰鍰提高標準條例第一條前段之規定，並審酌被告之素行、犯
    罪所生之損害及犯後態度等一切情狀，量處有期徒刑玖月，經核認事用法，並無
    違誤，被告雖具狀不服原審判決，惟並未提出何上訴理由，其空言指摘原審判決
    不當，顯無理由，應予駁回。
據上論斷，應依刑事訴訟法第三百六十八條、第三百七十一條，判決如主文。
本案經檢察官林炳雄到庭執行職務。
中    華    民    國    九十一    年        三     月     二十一        日
                            台灣高等法院刑事第三庭
                                審判長法  官  張  傳  栗
                                      法  官  蔡  光  治
                                      法  官  李  英  勇
右正本證明與原本無異。
不得上訴。
                                      書記官  王  秀  雲
中    華    民    國    九十一    年        三      月     二十一      日
附錄：本案論罪科刑法條全文
刑法第三百二十條
意圖為自己或第三人不法之所有，而竊取他人之動產者，為竊盜罪，處五年以下有期
徒刑、拘役或五百元以下罰金。
意圖為自己或第三人不法利益，而竊佔他人之不動產者，依前項之規定處斷。
前二項之未遂犯罰之。
